臺灣板橋地方法院刑事判決　　　　　　　94年度交訴字第23號
公　訴　人　臺灣板橋地方法院檢察署檢察官
被　　　告　丁○○
上列被告因業務過失致死案件，經檢察官提起公訴（94年度偵字
第505 號），本院受理後被告為有罪之陳述，經合議庭裁定由受
命法官獨任進行簡式審判程序，判決如下：
    主  文
丁○○從事業務之人，因業務上之過失致人於死，處有期徒刑陸
月，如易科罰金，以佰元折算壹日。
    事  實
一、丁○○係松洲企業社所僱用之員工，平日以駕駛松洲企業社
    負責人乙○○所有之小貨車至客戶處所裝設廠房天車（起重
    機）為業，為從事業務之人，於民國93年5 月5 日駕駛乙○○所有之車牌號碼CQ-2321 號自用小貨車，與甲○○（嗣到
    案後另行審結）一同至臺北縣五股鄉○○路○ 段220 巷13號
    旁之鐵皮屋裝設室內天車，嗣於同日下午5 時30分許突遇天
    雨，丁○○因正位在高處裝置天車，為免雨水落入車內而急
    於關閉車上窗戶，其明知關閉上述汽車車窗須先以鑰匙開啟
    電門，且於為此一操作時，即有可能順勢發動引擎，又該自
    用小貨車停放處，適有小孩玩耍，極易發生危險事故，應囑
    託熟諳汽車駕駛技術之人為之，而當時又無任何不能注意之
    情事，竟疏未注意及此，逕自囑託不曾駕駛小貨車、不諳汽
    車駕駛操控之甲○○，以鑰匙開啟上述自用小貨車電門（鑰
    匙前轉至第二段）後關閉車窗，詎甲○○竟不慎直接發動引
    擎（鑰匙前轉至第三段），致該自用小貨車往前衝出，撞擊
    適於前址空地處遊玩之兒童陳學勤、陳芷鈴，使陳學勤跘跌
    於地，因而受有頭部外傷、顱內出血之傷害，陳學勤雖經送
    醫急救，仍因上述嚴重傷害於送醫途中之93年5 月5 日晚上
    7 時30分許死亡。陳芷鈴則受有骨盤骨折合併左骨關節分離
    、右股骨骨折及會陰部裂傷之傷害。丁○○於肇事後，在未
    被有偵查犯罪職權之機關或公務員知悉前，不逃避接受裁判
    ，旋抱起陳芷鈴，與陳芷鈴之母由鄰人開車至五股消防隊，
    又轉至該隊水碓分隊由救護車迅速送醫急救，除囑甲○○留
    於現場等候警方據報到場處理外，並於警察詢問時即承認為
    肇事人，因而自首接受裁判。
二、案經陳學勤、陳芷鈴之父丙○○訴由臺北縣政府警察局蘆洲
    分局報請臺灣板橋地方法院檢察署檢察官偵查起訴，經本院
    合議庭裁定以簡式審判程序審理。
    理  由
一、上揭犯罪事實，業據被告丁○○於警詢、偵查及本院審理時
    均坦承不諱，核與告訴人丙○○於警詢及偵查指訴之情節相
    符，並有同案被告甲○○於警詢及偵查中供述甚詳，又有證
    人陳清海於警詢中證述詳明，復有事故現場圖、刑案現場圖
    、長庚紀念醫院出具之陳芷鈴診斷證明書各一件、現場及車
    損照片共六十六張附卷可稽。而被害人陳學勤確係因本件事
    故，受有頭部外傷、顱內出血之嚴重傷害而死亡，亦經臺灣
    板橋地方法院檢察署檢察官督同法醫師相驗無訛，有相驗屍
    體證明書、驗斷書及勘驗筆錄在卷可憑。被告明知關閉其所
    駕駛之汽車車窗須先以鑰匙開啟電門，且於為此一操作時，
    即有可能順勢發動引擎，又該自用小貨車停放處，適有小孩
    玩耍，極易發生危險事故，應注意囑託熟諳汽車駕駛技術之
    人為之，而綜觀全案卷證所示，當時又無任何不能注意情事
    ，竟疏未注意及此，逕自囑託不曾駕駛小貨車、不諳汽車駕
    駛操控之甲○○，以鑰匙開啟上述自用小貨車電門以關閉車
    窗，而肇致禍端，其應負過失罪責甚明。再被害人陳學勤、
    陳芷鈴確因本件車禍分別死亡、受有傷害，已如前述，並據
    被告供承在卷，是被告之過失犯行與被害人之死亡、傷害間
    ，顯有相當因果關係。綜上，足認被告自白與事實相符，罪
    證明確，犯行洵堪認定。
二、查被告丁○○係松洲企業社所僱用之員工，平日以駕駛松洲
    企業社負責人乙○○所有之小貨車至客戶處所裝設廠房天車
    為業，為從事業務之人。核被告所為，係犯刑法第276 條第
    2 項業務過失致人於死罪、第284 條第2 項業務過失傷害罪
    。被告以一過失行為觸犯二罪名，為想像競合犯，依刑法第
    55條之規定，應從較重之業務過失致人於死罪處斷。其於上
    開犯行未為任何有偵查犯罪職權之公務員知悉前，不逃避接
    受裁判，旋抱起陳芷鈴，與陳芷鈴之母由鄰人開車至五股消
    防隊，又轉至該隊水碓分隊由救護車迅速送醫急救，除囑甲○○留於現場等候警方據報到場處理外，並於警詢中即承認
    為肇事人，有同案被告甲○○於警詢中供陳明確，並有臺北
    縣政府警察局蘆洲分局五股分駐所出具之肇事人自首情形紀
    錄表在卷可參，應依刑法第62條前段規定減輕其刑。爰審酌
    被告丁○○之過失程度、造成被害人陳學勤死亡及陳芷鈴傷
    害之損害嚴重，其於犯罪後雖能坦承犯行，惟與被害人家屬
    間之賠償事項未能達成和解等一切情狀，量處如主文所示之
    刑，並諭知易科罰金之折算標準，以示懲儆。
據上論斷，應依刑事訴訟法第273 條之1 第1 項、第299 條第1
項前段，刑法第276 條第2 項、第284 條第2 項、第55條、第62
條前段、第41條第1 項前段，罰金罰鍰提高標準條例第1 條前段
、第2 條，判決如主文。
本案經檢察官鄧媛到庭執行職務
中　　華　　民　　國　　94　　年　　6 　　月　　1 　　日
                    交通法庭    法　官  張江澤
以上正本證明與原本無異。
如不服本判決，應於判決送達後10日內，向本院提出上訴狀。
                                書記官  林怡秀
中　　華　　民　　國　　94　　年　　6 　　月　　1 　　日
附錄本案論罪科刑法條全文：
刑法第276條
因過失致人於死者，處二年以下有期徒刑、拘役或二千元以下罰
金。
從事業務之人，因業務上之過失犯前項之罪者，處五年以下有期
徒刑或拘役，得併科三千元以下罰金。
刑法第284條
因過失傷害人者，處六月以下有期徒刑、拘役或五百元以下罰金
，致重傷者，處一年以下有期徒刑、拘役或五百元以下罰金。
從事業務之人，因業務上之過失傷害人者，處一年以下有期徒刑
、拘役或一千元以下罰金，致重傷者，處三年以下有期徒刑、拘
役或二千元以下罰金。
